【裁判字號】    98,訴,31
【裁判日期】    990122
【裁判案由】    偽造文書等
【裁判全文】
臺灣新竹地方法院刑事判決                98年度訴字第31號
公  訴  人  臺灣新竹地方法院檢察署檢察官
被      告  乙○○原名林惠華.
上列被告因偽造文書等案件，經檢察官提起公訴（97年度偵字第
5902號），本院判決如下：
    主  文
乙○○犯如附表一所示之各罪，各處如附表一所示之宣告刑。應
執行有期徒刑年。扣案之玩具槍壹支、繡有「特勤」、「MP」
字樣之上衣各壹件、偽造之「國家安全局特勤指揮中心內部通令
」、「國家安全局特勤指揮中心特種勤務任務代碼**頻道* 表」
、「蕭萬長-林邊鄉農會幹部座談」各壹紙、「97 國家安全局特
勤指揮中心興安警衛室」、「97年國家安全局車輛識別證」、「
憲兵司令部來賓證」各壹張、「97國家安全局特勤指揮中心車輛
識別證」貳張，均沒收。
    事  實
一、乙○○（原名林惠華）曾於民國95年間因偽造文書等案件，
    經臺灣苗栗地方法院於95年3月1日以94年度訴緝字第23號判
    決判處有期徒刑8 月確定，惟乙○○遲未到案執行，經臺灣
    苗栗地方法院於95年9月8日發布執行通緝，於97年6 月13日
    緝獲，自97年6月14日入監執行，於98年2月12日因縮刑期滿
    執行完畢（不構成累犯）。
二、乙○○於上開偽造文書等案件遭執行通緝期間，仍不知悔改
    ，竟因缺錢花用，基於意圖為自己不法之所有，於95年9 月
    中旬某日，在新竹市○○○路23巷21號丙○○開設之理髮店
    剪髮時，向丙○○詐稱其在國家安全局（下稱國安局）上班
    ，為中校特勤人員，擔任副總統連戰、連戰之女連詠心、總
    統候選人馬英九隨扈，每年領1次薪餉新臺幣（下同）100餘
    萬元，其後復將電腦網路上中校薪餉資料複製後更改姓名為
    「乙○○」之薪餉資料予丙○○觀看，且向丙○○詐稱可在
    電腦上查詢他人前科紀錄，並出示其所有之玩具槍1 支及繡
    有「特勤」、「MP」字樣之上衣各1 件（起訴書誤為「特勤
    」字樣上衣2 件），致丙○○陷於錯誤，信以為真，誤以為
    乙○○確為國安局中校特勤人員，有固定工作收入與相當之
    經濟信用，迨乙○○認時機成熟，即於96年3月初起至同年4
    月16日間，分別於如附表二各該編號所載時間、地點，各向
    丙○○偽以先行借款，俟領薪時再行還款之方式，騙得丙○○所交付如附表二各該編號所載之金錢供己花費使用。
三、乙○○騙得上開款項後，遲未清償欠款，為安撫丙○○，且
    使丙○○相信其公務繁忙，無法出面處理債務，除於97年 3
    月間發送總統選情緊張等內容之簡訊予丙○○外，復另行起
    意，基於行使偽造公文書、行使偽造私文書之單一犯意，於
    97年3月23日某時，在其先前位於新竹縣寶山鄉○○路147巷
    8號1樓租屋處（起訴書誤為在甲○○新竹市○○路○段667巷
    24號3 樓住處），以其所有之電腦打字後列印之方式，同時
    偽造「國家安全局特勤指揮中心內部通令」、「國家安全局
    特勤指揮中心特種勤務任務代碼**頻道*表」等公文書各1紙
    及「蕭萬長-林邊鄉農會幹部座談」之私文書1紙，且於電腦
    網站上搜尋後列印「2008/03/03馬蕭公開行程（機密行程請
    參照4061）（臨時行程於DCS 通知）」、「全台各地警察機
    關無線電頻率類比、數位DCS 參閱表」等資料，於數日後，
    持上開偽造之公文書、私文書及在電腦網站上列印之資料，
    至上址理髮店交予丙○○觀覽，主張其受有國安局特勤指揮
    中心命令，仍執行國安局特勤指揮中心派遣之隨扈工作而行
    使該等公文書及私文書，足以生損害於丙○○、馬蕭競選總
    部及國家安全局內部管理之正確信及公信力。
四、乙○○於97年間知悉其因上開偽造文書等案件遭通緝後，欲
    以冒充國安局人員之方式應付警察臨檢，遂另行起意，基於
    偽造特種文書之單一犯意，於97年3 月間某日，在其上開新
    竹縣寶山鄉○○路147巷8號1樓租屋處，以其所有之電腦（
    起訴書誤為在甲○○新竹市○○路○段667巷24號3 樓住處，
    以甲○○之電腦）打字後列印之方式，同時偽造內容為「97
    國家安全局特勤指揮中心興安警衛室」、「97年國家安全局
    車輛識別證」、「憲兵司令部來賓證」各1 張及「97國家安
    全局特勤指揮中心車輛識別證」2 張，並將其中「97國家安
    全局特勤指揮中心車輛識別證」、「憲兵司令部來賓證」各
    1張，放置在車號4785-NA號自用小客車擋風玻璃上，供不特
    定人觀覽；其餘「97國家安全局特勤指揮中心興安警衛室」
    、「97年國家安全局車輛識別證」、「97國家安全局特勤指
    揮中心車輛識別證」各1 張則放置在上開自用小客車駕駛座
    遮陽板上，並於97年4 月21日前幾日，故意翻開上開自用小
    客車遮陽板，致放置在遮陽板上之上開證件掉落車內供予丁○○觀覽，而以此等方式行使該等證件，足以生損害於丁○○及國家安全局、憲兵司令部對於識別證件核發、管理之正
    確性。
五、乙○○復因缺錢花用，基於意圖為自己不法之所有，於97年
    4 月21日前幾日，在新竹市○○路某中古車行，與先前經營
    車輛零件網路交易之客戶丁○○見面，於丁○○參觀其使用
    之上開車輛時，故意翻開駕駛座遮陽板，致其所偽造，先前
    放置在遮陽板上之「97國家安全局特勤指揮中心興安警衛室
    」、「97年國家安全局車輛識別證」、「97國家安全局特勤
    指揮中心車輛識別證」各1 張掉落車內供予丁○○觀覽，其
    後於電話中另向丁○○詐稱其在國安局上班，致丁○○陷於
    錯誤，信以為真，誤以為乙○○確係國安局人員，有相當之
    資力及經濟信用後，乙○○即於97年4月21日起至同年5月12
    日止，分別於如附表三各該編號所載時間、地點，各向丁○○偽以借款、幫忙購買零件修改車輛或合資購買零件車等方
    式，騙得丁○○所交付如附表三各該編號所載之金錢供己花
    費使用。
六、嗣因乙○○遲未清償積欠丙○○之款項且避不見面，經丙○○查覺有異，於97年4 月28日主動前往新竹憲兵隊報案，並
    提出乙○○放置在其住處之偽造「國家安全局特勤指揮中心
    內部通令」、「國家安全局特勤指揮中心特種勤務任務代碼
    ** 頻道*表」等公文書各1紙、「蕭萬長-林邊鄉農會幹部座
    談」之私文書1紙及繡有「特勤」、「MP」字樣之上衣各1件
    予新竹憲兵隊查扣，新竹憲兵隊乃循線調查，於同年6 月13
    日14時30分許，至新竹縣寶山鄉○○路147巷8號1 樓乙○○
    租屋處搜索後，另扣得上開玩具槍1支及偽造之識別證件5張
    而查獲上情。
七、案經丙○○、丁○○訴由新竹憲兵隊報請臺灣新竹地方法院
    檢察署檢察官偵查起訴。
    理  由
壹、程序方面：
    按被告以外之人於審判外之言詞或書面陳述，除法律另有規
    定者外，不得作為證據，刑事訴訟法第159條第1項固有明文
    規定。惟被告以外之人於審判外向法官所為之陳述，得為證
    據；被告以外之人於偵查中向檢察官所為之陳述，除顯有不
    可信之情況外，得為證據；被告以外之人於審判外之陳述，
    雖不符刑事訴訟法第159條之1至之4 之規定，惟經當事人於
    審判程序同意作為證據，法院審酌該言詞陳述或書面陳述作
    成時之情況，認為適當者，亦得為證據，同法第159條之1、
    第159條之5第1 項亦有規定。本件證人吳金輝於憲訊時；證
    人丙○○、丁○○、甲○○、鄭新川於憲訊及偵查中所為之
    陳述，均屬審判外所為之陳述，惟無顯不可信之情況，且經
    被告乙○○同意援引作為證據。又國防部憲兵司令部新竹憲
    兵隊之偵查報告、手機簡訊、簡訊譯文、被告身分證正面、
    護照影本、借據、汽車新領牌登記書、「國家安全局特勤指
    揮中心內部通令」、「國家安全特勤指揮中心特種勤務任務
    代碼**頻道**表」、「2008/03/03馬蕭公開行程（機密行程
    請參考4061）（臨時行程於DCS 通知」、「全台各地警察機
    關無線電頻類比.數位DCS 參閱表」、「蕭萬長---林邊鄉農
    會幹部座談」、中華電信資料查詢、新竹隊憲兵隊搜索、扣
    押筆錄、扣押物品收據、汽車買賣合約書、超越汽車保養廠
    委修工作單、郵政存簿儲金簿封面、存摺內頁影本、客戶歷
    史交易清單、網路台掃資料、贓物認領保管收據、贓證物品
    清單、和解書及照片等資料，亦經被告或檢察官同意援引作
    為證據，且無證據證明係公務員違背法定程式所取得，亦無
    刑事訴訟法第159條之4規定之顯有不可信之情況與不得作為
    證據之情形，自均應認有證據能力，合先敘明。
貳、實體部分：
一、上開事實二、三迭據被告乙○○於憲訊、偵查中及本院審理
    時坦白承認（見他字卷第43-44、48-52、64-67、140-141頁
    、本院卷第160-166 頁），核與證人即告訴人丙○○於憲訊
    、偵查中及本院審理時證述之情節大致相符（見他字卷第4-
    5、64-67、136-139頁、本院卷第161-165頁），並有被害人
    丙○○之手機簡訊資料共5 張（見他字卷第6-10頁）及扣案
    之偽造「國家安全局特勤指揮中心內部通令」、「國家安全
    局特勤指揮中心特種勤務任務代碼**頻道* 表」等公文書、
    偽造「蕭萬長-林邊鄉農會幹部座談」私文書、「2008/03/0
    3馬蕭公開行程（機密行程請參照4061）（臨時行程於DCS通
    知）」、「全台各地警察機關無線電頻率類比、數位DCS 參
    閱表」各1紙、玩具槍1支、繡有「特勤」、「MP」字樣之上
    衣各1 件可資佐證（見他字卷第15-22、38、155頁），足見
    被告此等部分之自白與事實相符，堪以採信，事證明確，被
    告以上開手法，先後6 次詐得被害人丙○○如附表二各該編
    號所載之金錢及行使上開偽造之公文書與私文書等犯行，均
    堪認定，應依法論科。
二、上開事實四迭據被告乙○○於憲訊、偵查中及本院審理時坦
    白承認（見他字卷第43-44、48-49、78、137、140-141頁、
    本院卷第160-166 頁），核與證人即告訴人丁○○於偵查中
    及本院審理時證述看到被告車輛遮陽板掉落之證件中有「97
    國家安全局特勤指揮中心車輛識別證」（見他字卷第110 頁
    、本院卷第164 頁）、證人即被害人丙○○於本院審理時證
    述曾看過「97國家安全局特勤指揮中心車輛識別證」（見本
    院卷第163 頁）、證人即被告女友甲○○於偵查中；證人即
    修車廠老闆鄭新川於憲訊時均證稱曾看見被告車上放置國安
    局停車證等情節大致相符（見他字卷第79、112 頁），並有
    扣案之「97國家安全局特勤指揮中心興安警衛室」、「97年
    國家安全局車輛識別證」、「憲兵司令部來賓證」各1 張及
    「97國家安全局特勤指揮中心車輛識別證」2張可資佐證（
    見他字卷第53頁），足見被告此部分之自白與事實相符，堪
    以採信，事證明確，被告行使上開偽造之識別證件之犯行，
    亦可認定，應依法論科。
三、上開事實五迭據被告乙○○於憲訊、偵查中及本院審理時坦
    白承認（見他字卷第74-77頁、本院卷第160-166頁），核與
    證人即告訴人丁○○於憲訊、偵查中及本院審理時證述遭被
    告詐騙（見他字卷第74-77、110頁、本院卷第164 頁）、證
    人鄭新川於偵查中證述未曾收到丁○○車輛修理費用等情節
    大致相符（見他字卷第112頁），並有扣案之「97 國家安全
    局特勤指揮中心興安警衛室」、「97年國家安全局車輛識別
    證」及「97國家安全局特勤指揮中心車輛識別證」各1 張可
    資佐證（見他字卷第53頁），足見被告此部分之自白與事實
    相符，堪以採信，事證明確，被告以上開手法，先後13次詐
    得告訴人丁○○如附表三各該編號所載之金錢等犯行，均堪
    認定，亦應依法論科。
四、論罪與科刑：
(一)、按「97國家安全局特勤指揮中心興安警衛室」、「97年國家
    安全局車輛識別證」、「97國家安全局特勤指揮中心車輛識
    別證」等證件，乃表示車輛使用人為服務於該機關，允許其
    進入停放車輛之證明；「憲兵司令部來賓證」則為憲兵司令
    部核發用以管制外來人員進出之證明，均應屬於刑法第 212
    條規定之相類於服務之證書。是核被告乙○○上開事實二、
    五所為，均係犯刑法第339條第1項之詐欺取財罪。被告上開
    事實三所為，係犯刑法第216條、第211條之行使偽造公文書
    罪及同法第216條、第210條之行使偽造私文書罪。被告上開
    事實四所為，則係犯刑法第216條、第212條之行使偽造特種
    文書罪。其偽造上開公文書、私文書及特種文書後持以行使
    ，偽造公文書、私文書及特種文書之低度行為應均為行使偽
    造公文書、私文書及特種文書之高度行為所吸收，均不另論
    罪。其於上開事實三時地，以一偽造行為，同時偽造「國家
    安全局特勤指揮中心內部通令」、「國家安全局特勤指揮中
    心特種勤務任務代碼**頻道*表」等公文書及「蕭萬長-林邊
    鄉農會幹部座談」之私文書後持以行使，為一行為觸犯2 次
    行使偽造公文書罪及1次行使偽造私文書罪等3罪，為異種想
    像競合犯，應依刑法第55條前段之規定，從一重依行使偽造
    公文書罪處斷。其於上開事實四時地，以一偽造行為，同時
    偽造「97國家安全局特勤指揮中心興安警衛室」、「97年國
    家安全局車輛識別證」、「憲兵司令部來賓證」及「97國家
    安全局特勤指揮中心車輛識別證」等5 張特種文書後持以行
    使，為一行為觸犯5 次行使偽造特種文書罪，為同種想像競
    合犯，依刑法第55條前段之規定，從一重依行使偽造「97國
    家安全局特勤指揮中心車輛識別證」之特種文書罪處斷。其
    上開事實二所犯6次詐欺取財犯行、上開事實三所犯1次行使
    偽造公文書犯行、上開事實四所犯1 次行使偽造特種文書犯
    行、上開事實五所犯13次詐欺取財犯行，犯意各別，行為互
    殊，應予分別論罪，合併處罰。又公訴人於本院審理蒞庭實
    行公訴時，就原起訴書附表所載告訴人丙○○、丁○○遭詐
    騙細目既經更正如附表二、三所載，並提出補充理由書1 份
    （見本院卷第151-153 頁），本院自得逕就補充理由書所載
    之內容予以審理。
(二)、爰審酌被告曾有違反動產擔保交易法、妨害兵役、偽造文書
    等前科之素行、因缺錢花用，且為避免遭警方臨檢查獲其遭
    通緝中及獲取告訴人丙○○、丁○○信賴，先後為詐欺取財
    及行使偽造文書之犯罪動機與目的、以假冒國安局人員行騙
    及利用其所有之電腦偽造文書之手段、所為損及告訴人丙○○、丁○○、國安局、憲兵司令部及馬蕭競選總部之權益非
    小、詐騙告訴人丙○○、丁○○所得各次之金額相當及坦認
    犯行，惟迄未與告訴人丙○○、丁○○達成民事和解，反而
    誘使告訴人丙○○簽具其自書之「和解書」，假造業已與告
    訴人丙○○和解之假象，此經告訴人丙○○供明在卷，並有
    被告提出之「和解書」1份在卷可佐（見本院卷第45-50、96
    -97 頁）之犯罪後態度等一切情狀，分別量處如附表一所示
    之刑。
(三)、被告上開事實二之6次詐欺取財犯行，其犯罪時間均在96年4
    月24日以前，且非中華民國96年罪犯減刑條例第3條第1項所
    定不予減刑之罪，合於96年7 月16日施行之中華民國九十六
    年罪犯減刑條例規定之減刑條件，依該條例第2條第1 項第3
    款、第7 條之減刑規定，爰分別依法減輕其刑如附表一編號
    １至６所示之刑，並與如附表一其餘刑期定其應執行之刑。
(四)、扣案之玩具槍1支、繡有「特勤」、「MP」字樣之上衣各1件
    ，均為被告所有，供其詐騙告訴人丙○○所用之物；偽造之
    「國家安全局特勤指揮中心內部通令」、「國家安全局特勤
    指揮中心特種勤務任務代碼**頻道*表」、「蕭萬長-林邊鄉
    農會幹部座談」各1 紙、「97國家安全局特勤指揮中心興安
    警衛室」、「97年國家安全局車輛識別證」、「憲兵司令部
    來賓證」各1 張、「97國家安全局特勤指揮中心車輛識別證
    」2 張，均為被告上開偽造文書犯行所生之物，其中「97國
    家安全局特勤指揮中心興安警衛室」、「97年國家安全局車
    輛識別證」、「97國家安全局特勤指揮中心車輛識別證」各
    1 張，被告更持以詐騙告訴人丁○○等情，業經被告供明在
    卷（見他字卷第43-44、48-52、64-67、77、140-141頁、本
    院卷第163-164頁），均應依刑法第38條第1項第2款、第3款
    之規定宣告沒收。另被告所有，供其偽造上開公文書、私文
    書及特種文書所用之電腦，並未扣案，亦無證據證明現尚存
    在，爰不併予宣告沒收。至扣案之「2008/03/03馬蕭公開行
    程（機密行程請參照4061）（臨時行程於DCS通知）」、「
    全台各地警察機關無線電頻率類比、數位DCS參閱表」各1紙
    （見他字卷第18-21 頁），均非違禁物，且不特定人均可合
    法列印，非供其犯罪所用、所得或預備之物；扣案之工作報
    告、大陸地區人員名冊、2006國家安全報告、匯款人員帳戶
    、「中國國民黨車輛通行證」、珠海市公安局公安行政處罰
    決定書、外交部領事事務局自行收納款項收據、商業本票簿
    、郵局存簿儲金提款單、中華人民共和國公安部出入境管理
    局影本、廣東省公安法醫學活體檢驗鑑定委託登記表、臺灣
    居民往來大陸簽注各1張、筆記本1本、行動電話（含SIM 卡
    ）1支、手提包1個及名片51張（見他字卷第17、22、38頁、
    本院卷第13-14 頁），雖均為被告所有之物，惟無證據證明
    與被告上開犯行相關；扣案之車號4785-NA號汽車1輛（含行
    車執照及保險證）及電腦主機1 台，均為告訴人丙○○所有
    之物，此經被告供明在卷（見他字卷第65、89頁），並已由
    告訴人丙○○認領在案，有贓物認領保管單2紙在卷可佐（
    見本院卷第11-12頁），均不併予宣告沒收，附此敘明。
五、不另為無罪之諭知：
(一)、公訴意旨另以：被告乙○○於97年3 月23日，另偽造不實之
    「2008/03/03馬蕭公開行程（機密行程請參照4061）（臨時
    行程於DCS 通知）」、「全台各地警察機關無線電頻率類比
    、數位DCS參閱表」等私文書各1紙，並於數日後，持該等偽
    造之私文書至上址理髮店交予丙○○觀覽，認被告此部分所
    為，亦涉有刑法第216條、第210條之行使偽造私文書罪嫌。
(二)、按犯罪事實應依證據認定之，無證據不得認定犯罪事實；不
    能證明被告犯罪者，應諭知無罪之判決，刑事訴訟法第 154
    條第2項、第301條第1 項分別定有明文。又認定不利於被告
    之事實，須依積極證據，苟積極證據不足為不利於被告事實
    之認定時，即應為有利於被告之認定，更不必有何有利之證
    據；事實之認定，應憑證據，如未能發現相當證據，或證據
    不足以證明，自不能以推測或擬制之方法，以為裁判基礎；
    刑事訴訟法上所謂認定犯罪事實之積極證據，係指適合於被
    告犯罪事實之認定之積極證據而言，雖不以直接證據為限，
    間接證據亦包括在內；無論直接或間接證據，其為訴訟上之
    證明，須於通常一般之人均不致有所懷疑，而得確信其為真
    實之程度者，始得據為有罪之認定，倘其證明尚未達到此一
    程度，而有合理之懷疑存在時，致使無從形成有罪之確信，
    根據「罪證有疑，利於被告」之證據法則，即不得遽為不利
    被告之認定，最高法院30年上字第816 號、29年上字第3105
    號、40年台上字第86號及76年台上字第4986號判例意旨可供
    參考。
(三)、公訴人認被告乙○○涉犯此部分行使偽造私文書罪嫌，無非
    以下列事證為主要論據：
１、被告於憲訊及偵查中之供述。
２、證人丙○○於憲訊及偵查中之證述。
３、扣案之「2008/03/03馬蕭公開行程（機密行程請參照4061）
    （臨時行程於DCS通知）」、「全台各地警察機關無線電頻
    率類比、數位DCS參閱表」各1紙。
(四)、訊據被告乙○○固坦認有於上開時地將「2008/03/03馬蕭公
    開行程（機密行程請參照4061）（臨時行程於DCS 通知）」
    、「全台各地警察機關無線電頻率類比、數位DCS 參閱表」
    各1 紙交予告訴人丙○○觀覽之事實，惟堅詞否認有何偽造
    該等私文書之犯行，辯稱：「2008/03/03馬蕭公開行程（機
    密行程請參照4061）（臨時行程於DCS 通知）」及「全台各
    地警察機關無線電頻率類比、數位DCS 參閱表」，均是我在
    網路上列印的資料，並沒有偽造該等私文書等語。經查，被
    告於上開時地持「2008/03/03馬蕭公開行程（機密行程請參
    照4061）（臨時行程於DCS 通知）」、「全台各地警察機關
    無線電頻率類比、數位DCS參閱表」各1紙交予告訴人丙○○
    觀覽等情，業經被告於偵查中及本院審理時供明在卷（見他
    字卷第141頁、本院卷第174頁），核與證人即告訴人丙○○
    於偵查中及本院審理時證述之情節相符（見他字卷第138 頁
    、本院卷第174 頁），堪信為真實，惟此部分事實僅能認定
    被告持有上開資料，無足為被告偽造該等私文書之認定。又
    上開「2008/03/03馬蕭公開行程（機密行程請參照4061）（
    臨時行程於DCS 通知）」、「全台各地警察機關無線電頻率
    類比、數位DCS 參閱表」，均係被告上網列印之網路資料，
    迭經被告於憲訊、偵查中及本院審理時供明在卷（見他字卷
    第50-51、143-144頁、本院卷第135、166頁），並有相關網
    路列印出處資料2份佐證（見他字卷第146-150頁），則被告
    上開所辯，即屬有據，被告是否偽造上開私文書，尚值懷疑
    ？是僅依上開證據，實難就被告此部分犯行，達到通常一般
    人均不致有所懷疑，而得確信為真實之程度，此外復無其他
    證據證明被告有此部分之行為，本應就此部分犯行為無罪之
    諭知，惟公訴人認被告此部分所為，與上開行使偽造公文書
    罪有裁判上之一罪關係，爰不另為無罪之諭知。
六、據上論斷，應依刑事訴訟法第299條第1 項前段，刑法第210
    條、第211條、第212條、第216條、第339條第1 項、第55條
    、第51條第5款、第38條第1項第2款、第3款，刑法施行法第
    1條之1，中華民國九十六年罪犯減刑條例第2條第1項第3 款
    、第7條，判決如主文。
本案經檢察官洪裕翔到庭執行職務。
中    華    民    國    99    年    1     月    22    日
                  刑事第三庭  審判長法  官  楊惠芬
                                    法  官  林哲瑜
                                    法  官  林昌義
以上正本證明與原本無異。
如不服本判決應於收受本判決後10日內向本院提出上訴書狀，上
訴書狀應敘述具體理由。上訴書狀未敘述上訴理由者，應於上訴
期間屆滿後20日內補提理由書狀於本院 (均須按他造當事人之人
數附繕本 )「切勿逕送上級法院」。
中    華    民    國    99    年    1     月    22    日
                                    書記官  黃伊婕
附錄論罪科刑法條：
中華民國刑法第210條
偽造、變造私文書，足以生損害於公眾或他人者，處5年以下有
期徒刑。
中華民國刑法第211條
偽造、變造公文書，足以生損害於公眾或他人者，處1年以上7年
以下有期徒刑。
中華民國刑法第212條
偽造、變造護照、旅券、免許證、特許證及關於品行、能力服務
或其他相類之證書、介紹書，足以生損害於公眾或他人者，處1
年以下有期徒刑、拘役或300元以下罰金。
中華民國刑法第216條
行使第210條至第215條之文書者，依偽造、變造文書或登載不實
事項或使登載不實事項之規定處斷。
中華民國刑法第339條
意圖為自己或第三人不法之所有，以詐術使人將本人或第三人之
物交付者，處5年以下有期徒刑、拘役或科或併科1,000元以下罰
金。
以前項方法得財產上不法之利益或使第三人得之者，亦同。
前二項之未遂犯罰之。
附表一：
┌──┬───────┬───────────────────┐
│編號│犯  罪  事  實│宣            告            刑        │
├──┼───────┼───────────────────┤
│１  │如事實二及附表│乙○○意圖為自己不法之所有，以詐術使人│
│    │二編號1所示   │將本人之物交付，處有期徒刑捌月，減為有│
│    │              │期徒刑肆月。扣案之玩具槍壹支及繡有「特│
│    │              │勤」、「MP」字樣之上衣各壹件，均沒收。│
├──┼───────┼───────────────────┤
│２  │如事實二及附表│乙○○意圖為自己不法之所有，以詐術使人│
│    │二編號2所示   │將本人之物交付，處有期徒刑捌月，減為有│
│    │              │期徒刑肆月。扣案之玩具槍壹支及繡有「特│
│    │              │勤」、「MP」字樣之上衣各壹件，均沒收。│
├──┼───────┼───────────────────┤
│３  │如事實二及附表│乙○○意圖為自己不法之所有，以詐術使人│
│    │二編號3所示   │將本人之物交付，處有期徒刑捌月，減為有│
│    │              │期徒刑肆月。扣案之玩具槍壹支及繡有「特│
│    │              │勤」、「MP」字樣之上衣各壹件，均沒收。│
├──┼───────┼───────────────────┤
│４  │如事實二及附表│乙○○意圖為自己不法之所有，以詐術使人│
│    │二編號4所示   │將本人之物交付，處有期徒刑捌月，減為有│
│    │              │期徒刑肆月。扣案之玩具槍壹支及繡有「特│
│    │              │勤」、「MP」字樣之上衣各壹件，均沒收。│
├──┼───────┼───────────────────┤
│５  │如事實二及附表│乙○○意圖為自己不法之所有，以詐術使人│
│    │二編號5所示   │將本人之物交付，處有期徒刑捌月，減為有│
│    │              │期徒刑肆月。扣案之玩具槍壹支及繡有「特│
│    │              │勤」、「MP」字樣之上衣各壹件，均沒收。│
├──┼───────┼───────────────────┤
│６  │如事實二及附表│乙○○意圖為自己不法之所有，以詐術使人│
│    │二編號6所示   │將本人之物交付，處有期徒刑捌月，減為有│
│    │              │期徒刑肆月。扣案之玩具槍壹支及繡有「特│
│    │              │勤」、「MP」字樣之上衣各壹件，均沒收。│
├──┼───────┼───────────────────┤
│７  │如事實三所示  │乙○○行使偽造公文書，足以生損害於公眾│
│    │              │及他人，處有期徒刑壹年肆月。扣案偽造之│
│    │              │「國家安全局特勤指揮中心內部通令」、「│
│    │              │國家安全局特勤指揮中心特種勤務任務代碼│
│    │              │**頻道*表」及「蕭萬長-林邊鄉農會幹部座│
│    │              │談」各壹紙，均沒收。                  │
├──┼───────┼───────────────────┤
│８  │如事實四所示  │乙○○行使偽造之「97國家安全局特勤指揮│
│    │              │中心車輛識別證」，足以生損害於公眾及他│
│    │              │人，處有期徒刑肆月。扣案偽造之「97國家│
│    │              │安全局特勤指揮中心興安警衛室」、「97年│
│    │              │國家安全局車輛識別證」、「憲兵司令部來│
│    │              │賓證」各壹張及「97國家安全局特勤指揮中│
│    │              │心車輛識別證」貳張，均沒收            │
├──┼───────┼───────────────────┤
│９  │如事實五及附表│乙○○意圖為自己不法之所有，以詐術使人│
│    │三編號1所示   │將本人之物交付，處有期徒刑陸月。扣案偽│
│    │              │造之「97國家安全局特勤指揮中心興安警衛│
│    │              │室」、「97年國家安全局車輛識別證」、「│
│    │              │97國家安全局特勤指揮中心車輛識別證」各│
│    │              │壹張，均沒收。                        │
├──┼───────┼───────────────────┤
│１０  │如事實五及附表│乙○○意圖為自己不法之所有，以詐術使人│
│    │三編號2所示   │將本人之物交付，處有期徒刑陸月。扣案偽│
│    │              │造之「97國家安全局特勤指揮中心興安警衛│
│    │              │室」、「97年國家安全局車輛識別證」、「│
│    │              │97國家安全局特勤指揮中心車輛識別證」各│
│    │              │壹張，均沒收。                        │
├──┼───────┼───────────────────┤
│  │如事實五及附表│乙○○意圖為自己不法之所有，以詐術使人│
│    │三編號3所示   │將本人之物交付，處有期徒刑陸月。扣案偽│
│    │              │造之「97國家安全局特勤指揮中心興安警衛│
│    │              │室」、「97年國家安全局車輛識別證」、「│
│    │              │97國家安全局特勤指揮中心車輛識別證」各│
│    │              │壹張，均沒收。                        │
├──┼───────┼───────────────────┤
│  │如事實五及附表│乙○○意圖為自己不法之所有，以詐術使人│
│    │三編號4所示   │將本人之物交付，處有期徒刑陸月。扣案偽│
│    │              │造之「97國家安全局特勤指揮中心興安警衛│
│    │              │室」、「97年國家安全局車輛識別證」、「│
│    │              │97國家安全局特勤指揮中心車輛識別證」各│
│    │              │壹張，均沒收。                        │
├──┼───────┼───────────────────┤
│  │如事實五及附表│乙○○意圖為自己不法之所有，以詐術使人│
│    │三編號5所示   │將本人之物交付，處有期徒刑陸月。扣案偽│
│    │              │造之「97國家安全局特勤指揮中心興安警衛│
│    │              │室」、「97年國家安全局車輛識別證」、「│
│    │              │97國家安全局特勤指揮中心車輛識別證」各│
│    │              │壹張，均沒收。                        │
├──┼───────┼───────────────────┤
│  │如事實五及附表│乙○○意圖為自己不法之所有，以詐術使人│
│    │三編號6所示   │將本人之物交付，處有期徒刑陸月。扣案偽│
│    │              │造之「97國家安全局特勤指揮中心興安警衛│
│    │              │室」、「97年國家安全局車輛識別證」、「│
│    │              │97國家安全局特勤指揮中心車輛識別證」各│
│    │              │壹張，均沒收。                        │
├──┼───────┼───────────────────┤
│  │如事實五及附表│乙○○意圖為自己不法之所有，以詐術使人│
│    │三編號7所示   │將本人之物交付，處有期徒刑陸月。扣案偽│
│    │              │造之「97國家安全局特勤指揮中心興安警衛│
│    │              │室」、「97年國家安全局車輛識別證」、「│
│    │              │97國家安全局特勤指揮中心車輛識別證」各│
│    │              │壹張，均沒收。                        │
├──┼───────┼───────────────────┤
│  │如事實五及附表│乙○○意圖為自己不法之所有，以詐術使人│
│    │三編號8所示   │將本人之物交付，處有期徒刑陸月。扣案偽│
│    │              │造之「97國家安全局特勤指揮中心興安警衛│
│    │              │室」、「97年國家安全局車輛識別證」、「│
│    │              │97國家安全局特勤指揮中心車輛識別證」各│
│    │              │壹張，均沒收。                        │
├──┼───────┼───────────────────┤
│  │如事實五及附表│乙○○意圖為自己不法之所有，以詐術使人│
│    │三編號9所示   │將本人之物交付，處有期徒刑陸月。扣案偽│
│    │              │造之「97國家安全局特勤指揮中心興安警衛│
│    │              │室」、「97年國家安全局車輛識別證」、「│
│    │              │97國家安全局特勤指揮中心車輛識別證」各│
│    │              │壹張，均沒收。                        │
├──┼───────┼───────────────────┤
│  │如事實五及附表│乙○○意圖為自己不法之所有，以詐術使人│
│    │三編號10所示  │將本人之物交付，處有期徒刑陸月。扣案偽│
│    │              │造之「97國家安全局特勤指揮中心興安警衛│
│    │              │室」、「97年國家安全局車輛識別證」、「│
│    │              │97國家安全局特勤指揮中心車輛識別證」各│
│    │              │壹張，均沒收。                        │
├──┼───────┼───────────────────┤
│  │如事實五及附表│乙○○意圖為自己不法之所有，以詐術使人│
│    │三編號11所示  │將本人之物交付，處有期徒刑陸月。扣案偽│
│    │              │造之「97國家安全局特勤指揮中心興安警衛│
│    │              │室」、「97年國家安全局車輛識別證」、「│
│    │              │97國家安全局特勤指揮中心車輛識別證」各│
│    │              │壹張，均沒收。                        │
├──┼───────┼───────────────────┤
│  │如事實五及附表│乙○○意圖為自己不法之所有，以詐術使人│
│    │三編號12所示  │將本人之物交付，處有期徒刑陸月。扣案偽│
│    │              │造之「97國家安全局特勤指揮中心興安警衛│
│    │              │室」、「97年國家安全局車輛識別證」、「│
│    │              │97國家安全局特勤指揮中心車輛識別證」各│
│    │              │壹張，均沒收。                        │
├──┼───────┼───────────────────┤
│  │如事實五及附表│乙○○意圖為自己不法之所有，以詐術使人│
│    │三編號13所示  │將本人之物交付，處有期徒刑陸月。扣案偽│
│    │              │造之「97國家安全局特勤指揮中心興安警衛│
│    │              │室」、「97年國家安全局車輛識別證」、「│
│    │              │97國家安全局特勤指揮中心車輛識別證」各│
│    │              │壹張，均沒收。                        │
└──┴───────┴───────────────────┘
 附表二：丙○○遭詐騙部分
┌─┬──────┬────────┬────┬───────┐
│編│時       間 │地           點 │金   額 │備         註 │
│號│            │                │        │              │
├─┼──────┼────────┼────┼───────┤
│１│96年3月初至 │新竹市○○○路23│5萬元   │由丙○○向某「│
│  │4月16日前某 │巷21號          │        │宋先生」借款後│
│  │日          │                │        │轉交予乙○○收│
│  │            │                │        │受（起訴書誤為│
│  │            │                │        │由丙○○代向「│
│  │            │                │        │宋先生」借款）│
│  │            │                │        │。            │
├─┼──────┼────────┼────┼───────┤
│２│96年3月初至4│同上            │4萬元   │由丙○○向某「│
│  │月16日前某日│                │        │周伯伯」借款後│
│  │            │                │        │轉交予乙○○收│
│  │            │                │        │受（起訴書誤為│
│  │            │                │        │由丙○○代向「│
│  │            │                │        │周伯伯」借款）│
│  │            │                │        │。            │
├─┼──────┼────────┼────┼───────┤
│３│96年3月中旬 │同上            │8萬元   │由丙○○向其母│
│  │某日        │                │        │親借款後轉交予│
│  │            │                │        │乙○○收受（起│
│  │            │                │        │訴書誤為由張淑│
│  │            │                │        │華代向其母親借│
│  │            │                │        │款）。        │
├─┼──────┼────────┼────┼───────┤
│４│96年3月初至 │同上            │2萬元   │由丙○○向某「│
│  │4月16日前某 │                │        │崔媽媽」借款後│
│  │日          │                │        │轉交予乙○○收│
│  │            │                │        │受（起訴書誤為│
│  │            │                │        │由丙○○代向「│
│  │            │                │        │崔媽媽」借款）│
│  │            │                │        │。            │
├─┼──────┼────────┼────┼───────┤
│５│96年3月初至 │同上            │1萬元   │由丙○○向某「│
│  │4月16日前某 │                │        │郭小姐」借款後│
│  │日          │                │        │轉交予乙○○收│
│  │            │                │        │受（起訴書誤為│
│  │            │                │        │由丙○○代向「│
│  │            │                │        │郭小姐」借款）│
│  │            │                │        │。            │
├─┼──────┼────────┼────┼───────┤
│６│96年3月初至 │同上            │2萬元   │由丙○○向某「│
│  │4月16日前某 │                │        │涂媽媽」借款後│
│  │日          │                │        │轉交予乙○○收│
│  │            │                │        │受（起訴書誤為│
│  │            │                │        │由丙○○代向「│
│  │            │                │        │涂媽媽」借款）│
│  │            │                │        │。            │
└─┴──────┴────────┴────┴───────┘
 附表三：丁○○遭詐騙部分
 ┌─┬──────┬─────────┬──────┬────┐
 │編│時        間│支付地點及方式    │金        額│支付原因│
 │號│            │                  │            │        │
 ├─┼──────┼─────────┼──────┼────┤
 │１│97年4月21日 │在臺北縣淡水鎮淡金│3萬元       │由乙○○│
 │  │            │公路、大度路口「7-│            │偽稱借貸│
 │  │            │11」超商交付現金。│            │。      │
 ├─┼──────┼─────────┼──────┼────┤
 │２│97年4月29日 │由丁○○在淡水鎮金│1萬5,000元  │由乙○○│
 │  │            │融機構自彰化商業銀│            │偽稱幫忙│
 │  │            │行帳號000000000000│            │購買零件│
 │  │            │號帳戶匯款至不知情│            │修改車輛│
 │  │            │之甲○○所申請之新│            │。      │
 │  │            │竹光華街郵局帳號00│            │        │
 │  │            │000000000000號帳戶│            │        │
 │  │            │。                │            │        │
 ├─┼──────┼─────────┼──────┼────┤
 │３│97年5月1日  │同上              │2萬元       │同上    │
 ├─┼──────┼─────────┼──────┼────┤
 │４│97年5月2日  │同上              │1萬2,000元  │同上    │
 ├─┼──────┼─────────┼──────┼────┤
 │５│97年5月3日  │同上              │5,000元     │同上    │
 ├─┼──────┼─────────┼──────┼────┤
 │６│97年5月7日  │同上              │1萬8,200元  │同上    │
 ├─┼──────┼─────────┼──────┼────┤
 │７│97年5月12日 │同上              │1萬6,000元  │同上    │
 ├─┼──────┼─────────┼──────┼────┤
 │８│97年5月14日 │同上              │2萬8,500元  │同上    │
 ├─┼──────┼─────────┼──────┼────┤
 │９│97年5月16日 │同上              │3萬元       │同上    │
 ├─┼──────┼─────────┼──────┼────┤
 │１０│97年5月20日 │由丁○○在淡水鎮金│1萬2,000元  │同上    │
 │  │            │融機構自淡水第一信│            │        │
 │  │            │用合作社帳號001022│            │        │
 │  │            │493105號帳戶匯款至│            │        │
 │  │            │不知情之甲○○所申│            │        │
 │  │            │請新竹光華街郵局帳│            │        │
 │  │            │號00000000000000號│            │        │
 │  │            │帳戶。            │            │        │
 ├─┼──────┼─────────┼──────┼────┤
 ││97年5月22日 │同上              │1萬6,000元  │同上    │
 ├─┼──────┼─────────┼──────┼────┤
 ││97年6月2日  │同上              │1萬3,000元  │同上    │
 ├─┼──────┼─────────┼──────┼────┤
 ││97年5月12日 │在淡水鎮馬偕醫院交│4萬2,500元  │由乙○○│
 │  │            │付現金。          │            │偽稱合資│
 │  │            │                  │            │購買零件│
 │  │            │                  │            │車。    │
 └─┴──────┴─────────┴──────┴────┘

司法院資訊處製作；財團法人民間司法改革基金會備份。
